臺灣高等法院臺中分院刑事裁定　
111年度聲字第2175號

聲  請  人  臺灣高等檢察署臺中檢察分署檢察官     
受  刑  人  郭巨喬




上列聲請人因受刑人數罪併罰有二裁判以上，聲請定其應執行之
刑（聲請案號：111年度執聲字第967號），本院裁定如下：
    主  文
郭巨喬因犯如附表所示各罪所處之刑，應執行有期徒刑伍年。
    理  由
一、聲請意旨略以：受刑人郭巨喬（下稱受刑人）因竊盜數罪，
    先後經判決確定如附表，數罪中雖有刑法第50條第1項但書
    所列情形，惟受刑人已請求檢察官聲請定應執行刑，應依刑
    法第50條第2項、第53條、第51條第5款規定，定其應執行之
    刑，爰依刑事訴訟法第477條第1項聲請裁定等語。
二、按裁判確定前犯數罪者，併合處罰之，而數罪併罰有二以上
    裁判者，應定其應執行之刑，其宣告多數有期徒刑者，於各
    刑中之最長期以上，各刑合併之刑期以下，定其刑期，但不
    得逾30年，刑法第50條第1項前段、第53條、第51條第5款分
    別定有明文。又刑法第50條規定裁判確定前犯數罪而有該條
    第1 項但書各款所定「得易科罰金之罪與不得易科罰金之
    罪。得易科罰金之罪與不得易服社會勞動之罪。得易服社
    會勞動之罪與不得易科罰金之罪。得易服社會勞動之罪與
    不得易服社會勞動之罪」之情形者，明定不得併合處罰，以
    避免不得易科罰金之罪與得易科罰金之罪合併而造成得易科
    罰金之罪無法單獨易科罰金之結果。惟依該條第2項「前項
    但書情形，受刑人請求檢察官聲請定應執行刑者，依第51條
    規定定之」之規定，係賦予受刑人選擇仍按刑法第51條規定
    以定執行刑之權利。是於裁判確定前犯數罪，而有刑法第50
    條第1項但書各款所列情形者，除受刑人請求檢察官聲請定
    應執行刑者外，不得併合處罰，亦即受刑人於裁判確定前所
    犯數罪，兼有得易科罰金之罪與不得易科罰金之罪時，是否
    依刑法第51條定其應執行刑，繫乎受刑人之請求與否，而非
    不問受刑人之利益與意願，一律併合處罰。次按刑事訴訟法
    第370條第2項、第3項，已針對第二審上訴案件之定應執行
    刑，明定有不利益變更禁止原則之適用；於分屬不同案件之
    數罪併罰有應更定執行刑者，本於同為定刑裁定應為相同處
    理之原則，法院於裁定定應執行之刑時，自仍應有不利益變
    更禁止原則之考量，亦即另定之執行刑，其裁量所定之刑期
    不得較重於前定之執行刑加計後裁判宣告之刑之總和，否則
    即與法律秩序理念及法律目的之內部界限有違（最高法院10
    3年度第14次刑事庭決議、最高法院93年度台非字第192號判
    決意旨參照）。　
三、經查，本件受刑人因犯如附表所示數罪，經臺灣苗栗地方法
    院、臺灣臺南地方法院及本院分別判處如附表所示之刑，並
    均經確定在案，有各該刑事判決書及臺灣高等法院被告前案
    紀錄表在卷可稽。而附表編號4、6、7、8所示之罪為得易科
    罰金之罪，附表編號1至3、5、9、10所示之罪為不得易科罰
    金之罪，屬刑法第50條第1項但書第1款所示之情形。茲檢察
    官依受刑人之請求聲請定其應執行之刑，此有臺灣臺中地方
    檢察署刑法第50條第1項但書案件是否請求定應執行刑調查
    表影本1份在卷可稽（見本院卷第11至12頁），本院審核認
    聲請為正當，應予准許。又就附表所示各罪，本院審酌受刑
    人對於檢察官聲請合併定應執行刑，關於法院日後如何定應
    執行刑，受刑人郭巨喬已於臺灣臺中地方檢察署刑法第50條
    第1項但書案件是否請求定應執行刑調查表勾選表示「無意
    見」，有前揭聲請書在卷可憑（見本院卷第12頁）；又本院
    於民國111年11月3日函詢受刑人關於本件定應執行刑案件之
    意見，經受刑人以書面表示無意見，有本院函文及受刑人提
    出之陳述意見調查表在卷可稽(見本院卷第159、第165至166
    頁)；並衡酌受刑人所犯各罪之犯罪類型、行為態樣、手段
    、動機、侵害法益種類及責任非難程度等一切情狀，及整體
    評價其應受矯治之程度，兼衡責罰相當與刑罰經濟之原則，
    在不逾越內部界限（即如附表編號1所示之罪宣告刑為有期
    徒刑9月，附表編號5所示之罪宣告刑為有期徒刑8月，附表
    編號6所示之罪宣告刑為有期徒刑4月，附表編號7所示之罪
    宣告刑為有期徒刑6月，附表編號8所示之罪宣告刑為有期徒
    刑4月，附表編號9所示之罪宣告刑為有期徒刑8月，附表編
    號10所示之罪宣告刑為有期徒刑11月，編號2至3所示之罪曾
    定應執行刑為有期徒刑1年2月，編號4所示之2罪曾定應執行
    刑為有期徒刑8月，合計為有期徒刑6年）及外部界限之範圍
    內，合併定其應執行刑如主文所示。
四、再按數罪併罰中之一罪依刑法規定得易科罰金者，若因與不
    得易科之他罪併合處罰結果而不得易科罰金時，原可易科部
    分所處之刑自亦無庸為易科罰金折算標準之記載（司法院大
    法官釋字第144號、第679號解釋意旨參照）。本件受刑人所
    犯如「附表編號4、6、7、8所示」雖係得易科罰金之罪，然
    既與「附表編號1至3、5、9、10所示」不得易科罰金之罪合
    併處罰，自無庸為易科罰金折算標準之記載。
五、爰依刑事訴訟法第477條第1項，刑法第50條第2項、第53條
    、第51條第5款，裁定如主文。　　
中　　華　　民　　國　　111 　年　　11　　月　　18　　日
            刑事第十一庭　  審判長法　官　張意聰
                                  法　官　周瑞芬
                                  法　官　陳慧珊
以上正本證明與原本無異。
不得抗告。
                                  書記官  李淑芬 
中　　華　　民　　國　　111 　年　　11　　月　　18　　日
附表：受刑人郭巨喬定應執行案件一覽表
編          號         1        2        3 罪          名  竊盜 竊盜  竊盜 宣    告    刑  有期徒刑9月 有期徒刑7月  有期徒刑8月  犯  罪  日  期  110.03.07 110.03.12 110.03.19  偵查(自訴)機關 年  度  案  號  苗栗地檢110年度 偵字第1951號 臺南地檢110年度 偵字第7909號 臺南地檢110年度偵字第7909號 最後事實審 法       院 苗栗地院 　　  臺南地院 臺南地院  案       號 110年度易字第 226號 110年度易字第 630號 110年度易字第 630號  判 決 日 期 110.09.09 　  110.11.10 110.11.10 確定判決 法       院 苗栗地院 　　  臺南地院 臺南地院  案       號 110年度易字第 226號 110年度易字第 630號 110年度易字第 630號  判      決  確 定 日 期 110.11.22 （撤回上訴） 111.01.28 111.01.28 是否得為易科罰金、得易服社會勞動之案件  不得易科 不得社勞          不得易科 不得社勞      不得易科 不得社勞    備          註  苗栗地檢110年度 執字第2791號   臺南地檢111年度執字第1378號 （編號2至3曾定應執行有期徒刑 1年2月）  

編          號         4        5          6 罪          名  竊盜 竊盜 竊盜 宣    告    刑  有期徒刑5月 （2罪） 有期徒刑8月 有期徒刑4月 犯  罪  日  期  110.03.12、 110.03.19 110.10.06 110.10.15 偵查(自訴)機關 年  度  案  號  臺南地檢110年度 偵字第7909號 苗栗地檢110年度偵字第7100號 苗栗地檢111年度偵字第3260號 最後事實審 法       院 臺南地院 　　  苗栗地院 苗栗地院  案       號 110年度易字第 630號 110年度易字第 462號 111年度苗簡字第562號  判 決 日 期 110.11.10 　  111.03.29 111.06.02 確定判決 法       院 臺南地院 　　  苗栗地院 苗栗地院  案       號 110年度易字第 630號 110年度易字第 462號 111年度苗簡字第562號  判      決  確 定 日 期 111.01.28 111.05.04 111.07.04 是否得為易科罰金、得易服社會勞動之案件  得易科 得社勞          不得易科 不得社勞  得易科 得社勞  備          註  臺南地檢111年度執字第1379號 （編號4之2罪曾定應執行有期徒刑8月）  苗栗地檢111年度執字第1377號 苗栗地檢111年度執字第1850號 
編          號             7           8 罪          名  竊盜 竊盜 宣    告    刑  有期徒刑6月  有期徒刑4月 犯  罪  日  期  110.02.20  110.10.15 偵查(自訴)機關 年  度  案  號  臺南地檢111年度偵緝字第 417號 苗栗地檢111年度偵緝字第 69、70號 最後事實審 法       院 臺南地院 　　  苗栗地院  案       號 111年度易字第674號 111年度易字第217號  判 決 日 期 111.07.26 　  111.07.27 確定判決 法       院 臺南地院 　　  苗栗地院  案       號 111年度易字第674號 111年度易字第217號   判      決  確 定 日 期 111.08.30 111.08.24 是否得為易科罰金、得易服社會勞動之案件  得易科 得社勞          得易科 得社勞  備          註  臺南地檢111年度執字第 7314號  苗栗地檢111年度執字第 2441號 
編          號            9              10 罪          名  竊盜 竊盜 宣    告    刑  有期徒刑8月  有期徒刑11月 犯  罪  日  期  110.10.16 110.10.21 偵查(自訴)機關 年  度  案  號  苗栗地檢111年度偵緝字第 69、70號 臺中地檢110年度偵字第 38199號 最後事實審 法       院 苗栗地院 臺中高分院  案       號 111年度易字第217號 111年度上易字第569號   判 決 日 期 111.07.27 111.08.04 確定判決 法       院 苗栗地院  臺中高分院  案       號 111年度易字第217號  11年度上易字第569號  判      決  確 定 日 期 111.08.24 111.08.04 是否得為易科罰金、得易服社會勞動之案件  不得易科 不得社勞  不得易科 不得社勞 備          註  苗栗地檢111年度執字第 2442號 臺中地檢111年度執字第 9944號